【裁判字號】    98,簡上,588
【裁判日期】    980806
【裁判案由】    恐嚇
【裁判全文】
臺灣高雄地方法院刑事判決             98年度簡上字第588號
上  訴  人
即  被  告  甲○○
上列上訴人即被告因恐嚇案件，不服本院民國98年4 月22日98年
度審簡字第1150號第一審簡易判決（聲請簡易判決處刑書案號：
97年度偵字第33754 號），提起上訴，本院管轄之第二審合議庭
判決如下：
    主  文
上訴駁回。
甲○○緩刑貳年。
    事實及理由
一、按被告以外之人於偵查中向檢察官所為之陳述，除顯有不可
    信之情況者外，得為證據；次按被告以外之人（包括證人、
    鑑定人、告訴人、被害人及共同被告等）於審判外之陳述雖
    不符刑事訴訟法第159 條之1 至之4 等4 條之規定，而經當
    事人於審判程序同意作為證據，法院審酌該言詞陳述或書面
    陳述作成時之情況，認為適當者，亦得為證據，刑事訴訟法
    第159 條之2 第2 項、第159 條之5 第1 項分別定有明文。
    查本案證人乙○○、陳素琴於檢察官偵查時所為之陳述，業
    經具結，且無顯有不可信之情況，認其於檢察官偵查時之陳
    述，具有證據能力。其餘本件卷內相關審判外之言詞或書面
    陳述，檢察官及被告於本院審理中對於上開證據方法之證據
    能力均表示同意作為本案證據，本院審酌前開審判外之言詞
    或書面陳述於作成時之情況，並無違法不當或證明力明顯過
    低之瑕疵，應得作為證據，合先敘明。
二、本案經本院審理結果，認第一審簡易判決之認事、用法及量
    刑均無不當，應予維持，並引用第一審簡易判決書（含聲請
    簡易判決處刑書）記載之事實、證據及理由（詳如附件）。
三、上訴人即被告（下稱被告）甲○○上訴意旨略以：伊承認檢
    察官所聲請簡易判決處刑的犯罪事實，但伊有和被害人和解
    ，希望能改判緩刑給伊一個自新的機會等語，經查：
  (一)上開犯罪事實，業據被告甲○○於本院審理時坦承不諱（見
    本院98年度簡上字第588 號卷第23頁），核與證人即告訴人
    乙○○、證人陳素琴於警詢之證述及偵訊時具結證述均屬相
    符（見偵查卷第7 至7-1 、9 至9-1 、29頁），足證被告之
    自白與事實相符。本件事證明確，被告上揭恐嚇之犯行，洵
    堪認定。
  (二)原審認被告上開犯行，事證明確，進而適用刑法第305 條、
    第41條第1 項前段，刑法施行法第1 條之1 規定，並審酌被
    告本應以理性、和平之手段處理糾紛，竟不思此途而出言恐
    嚇被害人乙○○，使被害人心生畏懼，所為實有可議，惟念
    其已與被害人和解，賠償被害人所受損失，有和解筆錄1 份
    附卷可考，並考量被告之犯罪之動機及目的等一切情狀，量
    處被告拘役30日，並諭知以新臺幣（下同）1 千元折算1 日
    為易科罰金之折算標準。經核原判決認事用法，均無不當，
    量刑亦稱妥適。被告上訴意旨未具體指摘原判決有何不當之
    處，其上訴為無理由，應予駁回。然被告既於98年3 月16日
    以新臺幣（下同）2 萬5 千元之金額與告訴人成立和解，有
    卷附和解筆錄1 紙在卷可稽（本院98年度審簡字第1150號卷
    第23頁），爰審酌被告係因與告訴人間偶發性之衝突，一時
    情緒失控而以上開內容恐嚇告訴人，情節尚非嚴重，且於本
    院審理時坦承犯行，並已與告訴人達成和解且賠償2 萬5 千
    元完畢，又被告未曾受有期徒刑以上刑之宣告，有臺灣高等
    法院被告全國前案紀錄表可佐，其經本次刑事偵審、判刑之
    教訓後，應能知所警惕，信無再犯之虞，因認所宣告之刑以
    暫不執行為適當，爰依刑法第74條第1 項第1 款規定，宣告
    緩刑2 年，以啟自新；復斟酌被告所犯情節、與告訴人達成
    和解等情，認並無對前開所宣告之緩刑附加條件之必要。
四、另同案被告涂正義過失傷害犯行部分，業據告訴人乙○○撤
    回告訴，另由本院以98年度審易字第704 號為不受理判決確
    定在案，不另論列，併予敘明。
據上論斷，依刑事訴訟法第455 條之1 第1 項、第3 項、第364
條、第373 條、第368 條，刑法第74條第1 項第1 款，判決如主
文。
本案經檢察官靳隆坤到庭執行職務。
中    華    民    國    98    年     8    月     6    日
                  刑事第十三庭  審判長法  官  簡志瑩
                                      法  官  呂明燕
                                      法  官  曾子珍
以上正本證明與原本無異。
不得上訴。
中    華    民    國    98    年    8     月    6     日
                                      書記官  王翌翔
附錄本判決論罪科刑法條：
中華民國刑法第305條
以加害生命、身體、自由、名譽、財產之事，恐嚇他人致生危害
於安全者，處2 年以下有期徒刑、拘役或3 百元以下罰金。


司法院資訊處製作；財團法人民間司法改革基金會備份。
